臺灣臺中地方法院刑事判決
111年度交易字第412號
公  訴  人  臺灣臺中地方檢察署檢察官
被      告  劉振男


                    （現另案在法務部○○○○○○○○○○○執行中）
上列被告因公共危險案件，經檢察官提起公訴（111年度速偵字
第1135號），本院判決如下：
　　主    文
劉振男駕駛動力交通工具而吐氣所含酒精濃度達每公升零點二五
毫克以上，累犯，處有期徒刑捌月，併科罰金新臺幣壹萬元，罰
金如易服勞役，以新臺幣壹仟元折算壹日。
    犯罪事實
一、劉振男於民國111年3月9日21時許至翌日4時30分許，在臺中
    市太平區東村十二街附近飲用燒酒雞加米酒後，至111年3 
    月10日8時30分許，其吐氣所含酒精濃度仍達每公升0.25毫
    克以上，仍駕駛牌照號碼BMK-2836號自用小客車上路。嗣行
    經臺中市○○區○○路0號，因未繫安全帶為警攔查，員警發現
    其滿身酒味，於同日17時39分許對其施以吐氣酒精濃度檢測
    ，測得其吐氣所含酒精濃度為每公升0.53毫克，始查悉上情
    。
二、案經臺中市政府警察局第三分局報告臺灣臺中地方檢察署檢
     察官偵查起訴。
    理    由
一、本案以下所引用具傳聞證據性質之供述證據，被告劉振男、
     檢察官於本院言詞辯論終結前均未再爭執其證據能力，且
    本 院審酌前開證據作成時之情況及證據取得過程等節，並
    無非 出於任意性、不正取供或其他違法不當情事，且客觀
    上亦無 顯不可信之情況，復經本院於審判期日就上開證據
    依法進行 調查、辯論，是依刑事訴訟法第159條之5規定，
    均有證據能 力。
二、本案以下所引用卷內之當事人酒精測定紀錄表、臺中市政府
     警察局舉發違反道路交通管理事件通知單等非供述證據性
    質之證據資料，均無違反法定程序取得之情形，依刑事訴訟
    法第158條之4規定之反面解釋，均應有證據能力。
貳、認定犯罪事實所憑之證據及理由：
    上揭犯罪事實，業據被告劉振男於警詢、偵訊時及本院審理
    時坦承不諱（見偵卷第41至42頁、第79至80頁；本院卷第50
    頁），且有酒精測定紀錄表（見偵卷第43頁）、臺中市政府
    警察局舉發違反道路交通管理事件通知單影本（見偵卷第53
    頁）、車輛詳細資料報表（見偵卷第65頁）、員警職務報告
    （見偵卷第37頁）附卷可稽，被告之自白確與事實相符。被
    告駕駛汽車於上開時、地經警測得其吐氣中酒精濃度達每公
    升0.53毫克，已逾每公升0.25毫克以上，本案事證明確，被
    告犯行堪予認定，應依法論科。
叁、論罪科刑之理由：
一、核被告劉振男所為，係犯刑法第185條之3第1項第1款之駕駛
    動力交通工具而吐氣所含酒精濃度達每公升0.25毫克以上罪
    。
二、被告前因公共危險案件，經本院以107年度交簡字第686號判
    決判處有期徒刑6月確定，於108年2月6日以易科罰金執行完
    畢乙節，有臺灣高等法院被告前案紀錄表在卷可按。被告於
    受有期徒刑執行完畢後5年內，故意再犯本案有期徒刑以上
    之罪，為累犯。觀諸被告構成累犯之前案與本案同為飲酒後
    駕車之公共危險案件，罪質相同，參以被告於前案有期徒刑
    執行完畢後，理應產生警惕作用，自我反省、要求，然仍再
    犯本案，足見有其特別惡性，前罪之徒刑執行未能收得明顯
    之預防、教化之效，其刑罰反應力薄弱，且如加重其法定最
    低本刑，尚與本案被告之罪責相當，並無被告所受之刑罰超
    過其所應負擔之罪責，被告人身自由並無因此遭受過苛之侵
    害，自無司法院釋字第775號解釋意旨所示牴觸比例原則、
    罪刑不相當之情形存在，爰依上開規定，就被告本件所犯加
    重其刑。　　
三、爰審酌被告：⑴前已有公共危險案件犯罪紀錄，有臺灣高等 
    法院被告前案紀錄表附卷可稽，本件為第7次觸犯公共危險
    案件；⑵飲酒後枉顧公眾交通安全，貿然駕駛動力交通工具
    ，危害行車安全非淺；⑶犯後承認犯行，態度尚可；⑷於審理
    時自陳家庭經濟狀況等情，兼衡其本次駕駛動力交通工具種
    類及所測得吐氣酒精濃度值等一切情狀，量處如主文所示之
    刑，並諭知罰金易服勞役之折算標準。
據上論斷，應依刑事訴訟法第299條第1項前段，刑法第185條之3
第1項第1款、第47條第1項、第42條第3項，刑法施行法第1條之1
第1項，判決如主文。
本案經檢察官蕭如娟提起公訴，檢察官張添興到庭執行職務。
中　　華　　民　　國　　111 　年　　8 　　月　　3 　　日
                  刑事第十三庭  法  官  林德鑫
以上正本證明與原本無異。
如不服本判決應於收受判決後20日內向本院提出上訴書狀，並應
敘述具體理由；其未敘述上訴理由者，應於上訴期間屆滿後20日
內向本院補提理由書（均須按他造當事人之人數附繕本）「切勿
逕送上級法院」。
                                書記官  高郁婷
中　　華　　民　　國　　111 　年　　8 　　月　　3 　　日
附錄本案所犯法條全文
中華民國刑法第185條之3
駕駛動力交通工具而有下列情形之一者，處3年以下有期徒刑，
得併科30萬元以下罰金：
一、吐氣所含酒精濃度達每公升零點二五毫克或血液中酒精濃度
    達百分之零點零五以上。
二、有前款以外之其他情事足認服用酒類或其他相類之物，致不
    能安全駕駛。
三、服用毒品、麻醉藥品或其他相類之物，致不能安全駕駛。
因而致人於死者，處3年以上10年以下有期徒刑，得併科2百萬元
以下罰金；致重傷者，處1年以上7年以下有期徒刑，得併科1百
萬元以下罰金。
曾犯本條或陸海空軍刑法第54條之罪，經有罪判決確定或經緩起
訴處分確定，於十年內再犯第1項之罪因而致人於死者，處無期
徒刑或5年以上有期徒刑，得併科3百萬元以下罰金；致重傷者，
處3年以上10年以下有期徒刑，得併科2百萬元以下罰金。